# 关于收到国债资金的核算

提问人：yahmm 时间：2010-09-08 16:53:06
现在一个企业收到一笔扩大内需国债投资资金，文件中没有明确是政府资本投入还是政符补助，请问如何判断属于何种性质的款项，谢谢

回答人：chenyiwei
这个问题有过多次讨论。需要通过查阅相关的财政资金管理办法明确其权属，以及是否需要归还，是否作为国家的资本性投入等。必要时应当咨询拨付该笔资金的财政机关以明确上述问题。财务处理应当遵循《企业财务通则》第二十条的一般规定，以及相关财政资金管理办法中的具体规定。

回答人：chenyiwei
回复 藤椅 yahmm 的帖子不一定。需要排除属于《企业财务通则》第二十条第（二）项所指的应计入资本公积的“投资补助”的情形之后，才能按政府补助处理。